【裁判字號】    92,訴,1319
【裁判日期】    921028
【裁判案由】    毒品危害防制條例
【裁判全文】
臺灣臺北地方法院刑事判決                        九十二年度訴字第一三一九號
    公  訴  人  臺灣臺北地方法院檢察署檢察官
    被      告  甲○○  男  六.
右列被告因違反毒品危害防制條例案件，經檢察官提起公訴（九十二年度毒偵字第一
三七一號），本院判決如左：
    主  文
甲○○施用第一級毒品，累犯，處有期徒刑拾月。
扣案之含第一級毒品海洛因成分之白粉壹包（淨重零點零伍公克）沒收銷燬。
    事  實
一、甲○○前曾於民國八十年、八十三年間分別因違反肅清煙毒條例案件，經本院分
    別以八十年度訴字第二八八三號、八十四年度訴字第四四六號判處有期徒刑四年
    、三年二月確定，二案接續執行至九十一年一月二十四日始因縮短刑期而執行完
    畢，並曾於八十八年間因施用毒品案件，經本院以八十八年度毒聲字第五○四號
    裁定送觀察、勒戒後，認有繼續施用毒品之傾向，而經本院以八十八年度毒聲字
    第九二四號裁定令入戒治處所施以強制戒治，嗣於八十九年七月七日因停止戒治
    交付保護管束期滿而經臺灣臺北地方法院檢察署檢察官以八十九年度戒毒偵字第
    一九六號不起訴處分確定。惟甲○○仍不知悔改，復基於施用第一級毒品海洛因
    之犯意，於九十二年二月二十二日十二時許回溯二十六小時內某時，在臺北市雙
    園市場（位於臺北市○○街二號）附近之廁所，以注射之方式施用第一級毒品海
    洛因。嗣於九十二年二月二十二日上午十時十分許為警在臺北市○○○道一二四
    巷一三弄二四號前攔檢而查獲，並扣得含有第一級毒品海洛因成分之白粉一包（
    淨重零點零五公克）。
二、案經臺北市政府警察局信義分局、臺北縣警察局報請臺灣臺北地方法院檢察署檢
    察官偵查起訴。
    理  由
一、訊據被告甲○○固坦承於九十二年二月二十二日上午十時十分許為警查獲前確曾
    施用海洛因一次，然辯稱其係於為警查獲前約十天時施用海洛因云云，然查：被
    告為警於九十二年二月二十二日中午十二時許（委驗單上誤載為九十一年二月二
    十二日）所採集之尿液，經送明生生物科技股份有限公司以氣相層析質譜儀分析
    法檢驗，呈嗎啡陽性反應，檢出濃度大於每毫升四千毫微克，而閾值濃度為每毫
    升三百毫微克，此有該公司所出具之濫用藥物陽性檢體檢驗報告書一紙及臺北市
    政府警察局萬華分局煙毒、麻藥案件尿液委驗單在卷可參，而扣案之白粉一包，
    經送法務部調查局鑑定，含第一級毒品海洛因成分，淨重零點零五公克，此有該
    局鑑定通知書在卷可稽，再依卷附行政院衛生署八十一年九月八日（八一）藥檢
    一字第八一一一四八八五號函稱：海洛因經注射入人體，平均尿液可檢驗出嗎啡
    陽性反應之時限為二十六小時，被告為警採取尿液後檢出毒品濃度既高於閾值濃
    度十餘倍，則依據前行政院衛生署之函示，可知被告於九十二年二月二十二日中
    午十二時為警查獲採尿前回溯二十六小時內（不含為警查獲後至採尿間之時段）
    確曾施用海洛因一次，被告所稱施用時間顯與實情不符，難以憑採。又被告前曾
    於八十八年間因施用毒品案件，經本院以八十八年度毒聲字第五○四號裁定送觀
    察、勒戒後，認有繼續施用毒品之傾向，而經本院以八十八年度毒聲字第九二四
    號裁定令入戒治處所施以強制戒治，嗣於八十九年七月七日因停止戒治交付保護
    管束期滿而經臺灣臺北地方法院檢察署檢察官以八十九年度戒毒偵字第一九六號
    不起訴處分確定，亦有上開裁定書、不起訴處分書及臺灣高等法院被告全國前案
    紀錄表在卷可稽，被告二犯施用第一級毒品海洛因之犯行堪以認定。
二、查海洛因，係毒品危害防制條例第二條第二項第一款所規定之第一級毒品，被告
    前因施用毒品經觀察、勒戒及強制戒治後不起訴處分確定，而於五年內再犯本案
    施用毒品犯行，核其所為，係犯毒品危害防制條例第十條第一項之施用第一級毒
    品罪。又被告係持有海洛因以施用，持有之低度行為，應為施用之高度行為所吸
    收，不另論罪。被告前因違反肅清煙毒條例案件，經本院分別以八十年度訴字第
    二八八三號、八十四年度訴字第四四六號判處有期徒刑四年、三年二月確定，二
    案接續執行至九十一年一月二十四日始因縮短刑期而執行完畢，此有臺灣高等法
    院被告全國前案紀錄表一份在卷足憑，被告於五年內再犯本案有期徒刑以上之罪
    ，為累犯，依法應加重其刑。爰審酌被告於本院審理中坦承犯行，犯後態度尚佳
    ，然前有多次毒品前科，因施用毒品受觀察、勒戒及強制戒治後，仍不知戒絕毒
    癮，繼續施用危害自己身體健康之毒品而為警查獲等情狀，量處如主文所示之刑
    ，以資懲戒。
三、扣案含第一級毒品海洛因成分之白粉一包（淨重零點零五公克），為查獲之毒品
    ，應依毒品危害防制條例第十八條第一項前段之規定宣告沒收銷燬。
據上論斷，應依刑事訴訟法第二百九十九條第一項前段，毒品危害防制條例第十條第
一項、第十八條第一項前段，刑法第十一條前段、第四十七條，判決如主文。
本案經檢察官孫治遠到庭執行職務
中      華      民      國    九十二    年      十      月    二十八    日
                              臺灣臺北地方法院刑事第一庭
                                  審判長法  官    陳興邦
                                        法  官    劉亭柏
                                        法  官    唐于智
右正本證明與原本無異。
如不服本判決，應於判決送達後十日內向本院提出上訴狀（應抄附繕本）。告訴人或
被害人如對於本判決不服者，應具備理由請求檢察官上訴，其上訴期間之計算係以檢
察官收受判決正本之日期為準。
                                        書記官    陳俐妙
中      華      民      國    九十二    年      十      月    二十八    日
附錄本案論罪法條
毒品危害防制條例第十條第一項
施用第一級毒品者，處六月以上五年以下有期徒刑。


司法院資訊處製作；財團法人民間司法改革基金會備份。
